臺灣高雄地方法院刑事判決　　　　　　　95年度訴字第4209號
公　訴　人　臺灣高雄地方法院檢察署檢察官
被　　　告　丙○○
指定辯護人　本院公設辯護人子○○
上列被告因強盜案件，經檢察官提起公訴（95年度偵字第27578
號），本院判決如下：
    主  文
丙○○所犯如附表一所示之拾貳罪，累犯，各處如附表一所示之
刑及沒收。應執行有期徒刑拾參年，扣案如附表三所示之物，均
沒收之。
    事  實
一、丙○○前因違反懲治盜匪條例案件，經本院判處有期徒刑6
    年確定，甫於民國92年2 月10日（起訴書誤載為92年5 月3
    日）保護管束期滿執行完畢。詎其仍不思悔悟，復因失業，
    自95年9 月26日3 時17分許起至同年10月19日3 時26分許止
    ，先於附表二所示之時間、地點，以自備之鑰匙尋得可供掩
    飾強盜犯行之機車後（竊盜部分另經臺灣高雄地方法院檢察
    署檢察官以95年度偵字第27578 號為不起訴處分），遂基於
    意圖為自己不法所有之強盜犯意，騎乘附表二所示車牌號碼
    之機車，前往如附表一所示之超商、遊藝場等處所，抵達後
    以附表一編號1 、2 、3 、4 、5 、6 、8 、9 、10、11所
    示之方式，強取收銀機內如同表所示之現金及財物，丙○○
    得手後騎乘犯案所用機車逃逸現場；又丙○○於95年10 月3
    日3 時53分許，於高雄市三民區○○○路794 巷21號「界揚
    超商」強盜財物（詳見附表一編號6） 之際，另基於傷害之
    犯意，以同表編號7 所示之方式致庚○○受有如同表編號7
    所示之傷害。再另基於恐嚇取財之犯意，於如附表一編號12
    所示時、地，以同編號所示之方式，致店員心生畏懼而取得
    財物。嗣於95年10月19日3 時26分許，丙○○前往高雄縣鳳
    山市○○路285 號「界揚超商」恐嚇取財財物得手後（即附
    表一編號12），騎乘車牌號碼PFX-061 號重型機車逃逸時，
    因超商店員辰○○立即報警，而於同日凌晨3 時35分許，在
    高雄縣鳳山市○○路高速公路涵洞下為警查獲，並當場扣得
    其所有供強盜、恐嚇取財所用之西瓜刀1 把、半罩式安全帽
    1 頂、黃色口罩1 個、白色手套1 雙、NIKE背包1 個及當日
    所盜取之現金新台幣（下同）18 95 元，另經丙○○同意帶
    同警方前往其位於高雄市○○區○○街11號住處搜索後，復
    扣得超商店員戊○○所有之PDA1台、身分證、駕駛執照各1
    枚。
二、案經高雄縣政府警察局鳳山分局報告及庚○○訴由臺灣高雄
    地方法院檢察署檢察官偵辦起訴。
    理  由
一、被告以外之人於審判外之陳述，雖不符刑事訴訟法第159 條
    之1 至第159 條之4 之規定，而經當事人於審判程序同意作
    為證據，法院審酌該言詞陳述或書面陳述作成時之情況，認
    為適當者，亦得為證據，同法第159 條之5 第1 項定有明文
    。本件證人辰○○、巳○○、寅○○、甲○○警詢之證述、
    證人乙○○、壬○○、簡呈昌、癸○○、戊○○、辛○○、
    己○○、丑○○、徐政暉警、偵訊之證述及證人庚○○偵訊
    中之證述、告訴人庚○○診斷證明書、行政院國軍退除役官
    兵輔導委員會高雄榮民總醫院函（下稱高雄榮民總醫院）及
    贓物認領保管單，雖均屬傳聞證據，然被告、辯護人及檢察
    官均同意作為證據，本院審酌該言詞及書面陳述作成之情況
    ，核無違法取證或其他瑕疵，認為以之作為證據為適當，上
    開證人於審判外之陳述及相關證據資料，自得作為證據。至
    庚○○警詢之證詞，經辯護人於本院準備程序以審判外陳述
    為由爭執證據能力（見本院卷第31頁），爰不援引為本件判
    決之基礎。
二、(一)訊據被告丙○○對於上開竊用如附表二所示機車後強盜及
    恐嚇取財犯行均坦承不諱，核與證人乙○○、壬○○、簡呈
    昌、癸○○、戊○○、辛○○、巳○○、寅○○、甲○○、
    庚○○、己○○、丑○○、徐政暉、辰○○分別於警（不含
    證人庚○○之警詢）、偵或本院審理中所為之證述均相符（
    分別見先行解送之警卷第20-25 頁、28-52 頁、56-61 頁、
    65-68 頁；95年度偵字第27578 號卷第35-39 頁；本院卷第
    91-122 頁 、第151-154 頁），復有監視錄影機翻拍照片共
    計29張（分別見先行解送之警卷第26-27 頁、第80頁、第84
    -86 頁、第95頁）及贓物認領保管單5 紙（分別見先行解送
    警卷第64、96、98-100頁）在卷可資佐證，足認被告之自白
    與事實相符，堪以採為認定犯罪事實之依據。
    (二)被告所持本案強盜工具之西瓜刀1 把，依本院當庭勘驗結
    果，連刀柄全長48公分（刀刃長約37公分、刀柄長約11公分
    ），刀寬約4.4 公分，單面開鋒，距刀柄12.2公分處有一約
    1.4 公分之缺角，並有扣案工具照片1 紙可資佐證（見先行
    解送警卷第78頁），在客觀上自足對人之生命、身體安全構
    成威脅，具有危險性而可供兇器使用。
    (三)被告著口罩、手套、安全帽並手持上開足對人之生命、身
    體安全構成威脅，而可供兇器使用之西瓜刀1 把，在凌晨時
    分進入如附表一編號1 、2 、3 、4 、5 、6 、8 、9 、10
    、11所示之超商，在凌晨四下無人的超商內，以持刀指向店
    員要害或尾隨逼進店內櫃臺之方式，喝令店員取出櫃臺內之
    財物，確足令前揭附表一編號1 、2 、3 、4 、5 、6 、8
    、9 、10、11所示之店員感受生命、身體遭受積極迫切之危
    害，而喪失意思自由，再衡諸社會一般大眾如設身處於上開
    情狀下，面對此景，大抵咸認若不服從被告之命令，勢將激
    怒被告而致有嚴重受傷、甚且危及生命之可能，是在客觀上
    確已達使人不能抗拒之程度。再者，是否「不能抗拒」，除
    應考量行為人所實施之不法手段是否足以抑制通常人之抗拒
    ，使之喪失自由意思外，並應就被害人當時所處環境等因素
    ，加以客觀之考察，以為判別標準（最高法院88年度臺上字
    第2132號判決要旨參照）。準此，刑法強盜罪認定被害人是
    否已達「致使不能抗拒」之標準，應以被告行為之強弱程度
    ，綜合當時之具體事實，依客觀常態情狀以決之，即視該手
    段施用於相類似情狀下，是否足使一般人處於不能抗拒壓制
    程度而定，從而，編號6 所示之店員庚○○雖於交付財物後
    隨即持鋁棒反擊被告，惟衡諸被告在凌晨闖入超商店內，隔
    一櫃臺以高舉西瓜刀或刀尖指向庚○○之方式，喝令其交出
    財物，參以當時孤立無援之情境，客觀上確已達使一般人不
    能抗拒之程度無疑，庚○○所以奮而反抗，實係在交付財物
    後，認自己生命、身體面臨更為急迫之危險，於不得已之情
    形下始持刀與被告對峙，此觀之證人庚○○於本院審理中證
    稱，伊將袋子拿給被告後，看到被告的刀子有稍微動作，在
    害怕之際，便持左手邊的鋁棒反擊被告所持之西瓜刀（見本
    院卷第102 頁），是本件自不因庚○○之積極反抗而認被告
    強取財物當時，客觀上尚未達使一般人不能抗拒之程度。另
    被告於附表一編號2 所示之該次強盜犯行，雖並無將西瓜刀
    整個亮出，惟依證人即店員辛○○於本院審理中之證述，被
    告當時手放在胸口處，伊已經有看到刀子了，只是刀子沒有
    全部拔出來（見本院卷第94頁），是在被告已顯示持有刀械
    之情形下，衡諸當時情勢，客觀上仍屬以兇器抑制被害人反
    抗，使被害人喪失自由意志，至令被害人不能抗拒無訛。
    (四)至被告於附表一編號12所示之該次犯行，雖亦亮出具危險
    性之西瓜刀恫嚇店員辰○○，而使之心生畏懼，惟當時身在
    倉庫之辰○○在甫看到持刀之被告後，隨即將倉庫之門關上
    ，進辦公室內看監視器並報警一情，經證人辰○○於本院審
    理中證述明確（見本院卷第117 頁），則衡諸被告與辰○○
    尚隔有一門，被告所持之西瓜刀對辰○○而言僅係驚鴻一瞥
    ，且被告復無欲積極持刀攻擊之勢，衡情客觀上應尚未達使
    人全然喪失意思自由而不能抗拒之程度。
    (五)被告雖否認有傷害庚○○之犯行，辯稱不是伊主動砍庚○○，當時的情形是庚○○抽球棒往伊揮過來，伊用刀擋，因
    為很近，所以可能庚○○的手碰到刀子云云。惟查，告訴人
    庚○○確實於附表一編號7 所示之時、地，持鋁棒與被告所
    持之西瓜刀發生對峙，並受有如事實欄所示之傷害，經證人
    庚○○於本院審理中結證明確，並有高雄榮民總醫院診斷證
    明書1 紙及超商監視錄影翻拍照片6 紙在卷可稽（見先行解
    送警卷第95頁、本院卷第38頁）。又依當時庚○○持鋁棒與
    被告所持西瓜刀對峙之情勢，確實可能因揮及西瓜刀之刀鋒
    而受有皮肉傷害，復細查庚○○所受傷勢嚴重之程度，倘被
    告非基於傷害之犯意劃傷庚○○握住鋁棒之雙手，斷無可能
    至庚○○受有深及其左手第4 、5 指及右手中指骨折併肌腱
    斷裂之傷害，是被告前揭辯詞並不足採，其傷害庚○○之犯
    行應堪認定。
    (五)綜上所述，被告所為前揭犯行均堪認定，應予依法論科。
三、(一)附表一編號1 、2 、3 、4 、5 、6 、8 、9 、10、11所
    示之超商及遊藝場等營業場所，在營業期間屬公眾得出入之
    場所，而刑法第321 條係基於保護他人居住安全所為對於財
    產犯罪之加重規定，須以侵入他人之住宅或他人居住之建築
    物為要件，如係在他人之營業場所，於營業時間內為竊盜或
    強盜行為，該營業場所既屬公眾得出入之場所，自無該條加
    重規定之適用（參見最高法院92年度台上字第1480號判決）
    ，是被告丙○○於夜間攜帶兇器在前揭處所強盜他人財物，
    係犯強盜罪而有刑法第321 條第1 項第3 款之加重情形。至
    附表一編號12之行為，係犯刑法第346 條第1 項之恐嚇取財
    罪；同表編號7 之行為，係犯刑法第27 7條第1 項之傷害罪
    ，又被告於附表一編號12所示之時、地持刀強取他人財物之
    犯行，尚未達至使被害人辰○○不能抗拒之程度，業經認定
    如前，是公訴意旨認該部分犯行亦構成刑法第330 條之加重
    強盜罪，尚有誤會，起訴法條應予變更；另被害人庚○○所
    受之傷害，因目前傷口癒合良好，仍需復健治療，至少半年
    始能評估手部功能恢復之狀況，有高雄榮民總醫院病歷資料
    查詢函覆表1 紙在卷可憑（見本院卷第60頁），是依現存事
    證，尚無法認定庚○○所受之傷害，已達毀敗或嚴重減損一
    肢機能之重傷害程度，是公訴人主張該部分犯行應與附表一
    編號6 強盜犯行結合而適用刑法第32 8條第3 項後段強盜致
    重傷害罪論處，尚有未合，併予敘明。被告所犯如附表一所
    示加重強盜、恐嚇取財及傷害犯行間，犯意各別，行為互殊
    ，應分論併罰之。又其前因違反懲治盜匪條例，經本院判決
    處有期徒刑6 年確定，甫於92年2 月10日保護管束期滿執行
    完畢，有臺灣高等法院被告全國前案紀錄表1 份在卷可憑（
    見本院卷第10頁），其於前開有期徒刑執行完畢5 年內，故
    意再犯本件有期徒刑以上之罪，應依刑法第47條第1 項之規
    定論以累犯，並加重其刑。爰審酌被告丙○○年值青壯，為
    圖不勞而獲，竟持兇器於夜間侵入超商、遊藝場內，而以強
    暴手段強取他人財物，過程中並因被害人庚○○反抗而致其
    受有如事實欄所示之傷害，另持兇器恫嚇超商店員，致之心
    生畏懼而取走財物，強取財物之次數高達11次，均業對社會
    治安造成嚴重且鉅大之危害，惟念及被告坦承大部分之犯行
    ，犯後亦深具悔意及公訴人之求刑等一切情狀，分別量處如
    附表一所示之刑，並定其應執行之刑。附表三編號1 、2 、
    3 、4 、5 所示之物，均為被告所有，供犯附表一編號1 、
    2 、3 、4 、5 、6 、8 、9 、10、11、12所示加重強盜及
    恐嚇取財罪所用之物；附表三編號2 所示之物，亦為被告犯
    附表一編號7 所示之傷害罪所用之物，均據被告於本院審理
    中供認不諱（見本院卷第168 頁），爰依刑法第38條第1 項
    第2 款之規定，在被告所犯各罪刑項下，宣告沒收之。
    (二)另高雄縣政府警察局鳳山分局95年12月高縣鳳警刑移字第
    0950002917號警卷所載被告另於95年9 月28日凌晨4 時30分
    持刀強取位於高雄縣鳳山市○○街5 號戲谷網咖店內財物，
    惟該部分犯行為被告迭於警詢及本院審理中所否認，在查無
    其他積極證據之情形下，自無法僅憑被害人卯○○之證述即
    認被告有為前揭犯行，故該部分應退回由公訴人另為適法之
    處理。
據上論斷，應依刑事訴訟法第299 條第1 項前段、第300 條，刑
法第330 條第1 項、第346 條第1 項、第277 條第1 項、第47條
第1 項、第51條第5 款、第38條第1 項第2 款，刑法施行法第1
條之1 ，判決如主文。
本案經檢察官丁○○到庭執行職務。
中　　華　　民　　國　　96　　年　 　2 　　月　　15　　日
                  刑事第六庭    審判長法　官    曾逸誠
                                      法  官    李  蓓
                                      法  官    王  琁
上正本證明與原本無異
如不服本判決，應於判決送達後10日內，向本院提出上訴狀。
中　　華　　民　　國　　96　　年　　2 　　月　　15　　日
                                      書記官    黃國忠
附錄本案論罪科刑法條全文：
中華民國刑法第330條
（加重強盜罪）
犯強盜罪而有第 321 條第 1 項各款情形之一者，處 7 年以上有
期徒刑。
前項之未遂犯罰之。
中華民國刑法第277條
（普通傷害罪）
傷害人之身體或健康者，處 3 年以下有期徒刑、拘役或 1 千元
以下罰金。
犯前項之罪因而致人於死者，處無期徒刑或 7 年以上有期徒刑；
致重傷者，處3 年以上10年以下有期徒刑。
中華民國刑法第346條
（單純恐嚇罪）
意圖為自己或第三人不法之所有，以恐嚇使人將本人或第三人之
物交付者，處6 月以上5 年以下有期徒刑，得併科1 千元以下罰
金。
以前項方法得財產上不法之利益，或使第三人得之者，亦同。
前二項之未遂犯罰之。
附表一
  ┌──┬────┬─────┬─────┬──────┐
  │編號│犯罪時間│ 犯罪地點 │ 犯罪手法 │ 罪名及刑度 │
  ├──┼────┼─────┼─────┼──────┤
  │ 1. │95年9 月│高雄縣鳳山│丙○○著口│意圖為自己不│
  │    │26日凌晨│市○○路77│罩、手套及│法之所有，攜│
  │    │3時17 分│號「界揚超│安全帽進入│帶兇器，以強│
  │    │        │商」      │尚在營業中│暴至使不能抗│
  │    │        │          │之店內後，│拒，而取他人│
  │    │        │          │即以所持客│之物，累犯，│
  │    │        │          │觀上足對人│處有期徒刑柒│
  │    │        │          │之生命、身│年陸月，扣案│
  │    │        │          │體安全構成│如附表三所示│
  │    │        │          │威脅，可供│之物均沒收之│
  │    │        │          │兇器使用之│。          │
  │    │        │          │西瓜刀1 把│            │
  │    │        │          │，拍打背對│            │
  │    │        │          │超商門口之│            │
  │    │        │          │店員戊○○│            │
  │    │        │          │背部，揮舞│            │
  │    │        │          │西瓜刀並喝│            │
  │    │        │          │令戊○○至│            │
  │    │        │          │櫃台將錢取│            │
  │    │        │          │出，並尾隨│            │
  │    │        │          │戊○○走進│            │
  │    │        │          │櫃臺，而以│            │
  │    │        │          │上開強暴手│            │
  │    │        │          │段至使李明│            │
  │    │        │          │燕不能抗拒│            │
  │    │        │          │後，強行取│            │
  │    │        │          │走含收銀機│            │
  │    │        │          │內財物及李│            │
  │    │        │          │明燕私人背│            │
  │    │        │          │包總計新臺│            │
  │    │        │          │幣（下同）│            │
  │    │        │          │1萬5000 元│            │
  │    │        │          │、PDA1台、│            │
  │    │        │          │身分證1 枚│            │
  │    │        │          │、駕照1 枚│            │
  │    │        │          │。        │            │
  ├──┼────┼─────┼─────┼──────┤
  │ 2. │95年9 月│高雄縣鳳山│丙○○著口│意圖為自己不│
  │    │29日凌晨│市○○街11│罩、手套及│法之所有，攜│
  │    │4時35分 │6 號「美嘉│安全帽進入│帶兇器，以強│
  │    │        │超商」    │尚在營業中│暴至使不能抗│
  │    │        │          │之商店後，│拒，而取他人│
  │    │        │          │將西瓜刀貼│之物，累犯，│
  │    │        │          │放於胸口夾│處有期徒刑柒│
  │    │        │          │克內，尚未│年陸月。扣案│
  │    │        │          │完全拔出，│如附表三所示│
  │    │        │          │並在櫃臺外│之物均沒收之│
  │    │        │          │喝令店員張│。          │
  │    │        │          │指祥將錢拿│            │
  │    │        │          │出來，而以│            │
  │    │        │          │上開強暴手│            │
  │    │        │          │段至使張指│            │
  │    │        │          │祥不能抗拒│            │
  │    │        │          │後，取走張│            │
  │    │        │          │指祥所交付│            │
  │    │        │          │現金5000元│            │
  ├──┼────┼─────┼─────┼──────┤
  │ 3. │95年9 月│高雄縣鳳山│丙○○著口│意圖為自己不│
  │    │30日凌晨│市○○○路│罩、手套及│法之所有，攜│
  │    │4時許   │14號「一樂│安全帽進入│帶兇器，以強│
  │    │        │遊藝場」  │尚在營業中│暴至使不能抗│
  │    │        │          │之店內後，│拒，而取他人│
  │    │        │          │即持刀接近│之物，累犯，│
  │    │        │          │店員巳○○│處有期徒刑柒│
  │    │        │          │喝令「錢」│年陸月。扣案│
  │    │        │          │，至使賴正│如附表三所示│
  │    │        │          │文不能抗拒│之物均沒收之│
  │    │        │          │，取走賴正│。          │
  │    │        │          │文交付之現│            │
  │    │        │          │金2 萬2000│            │
  │    │        │          │元。      │            │
  │    │        │          │          │            │
  ├──┼────┼─────┼─────┼──────┤
  │ 4. │95年10月│高雄縣鳳山│丙○○著口│意圖為自己不│
  │    │2日3時許│市○○路50│罩、手套及│法之所有，攜│
  │    │        │號「太陽超│安全帽進入│帶兇器，以強│
  │    │        │商」      │尚在營業中│暴至使不能抗│
  │    │        │          │之店內後，│拒，而取他人│
  │    │        │          │持刀指向店│之物，累犯，│
  │    │        │          │員寅○○脖│處有期徒刑柒│
  │    │        │          │子處，喝令│年陸月。扣案│
  │    │        │          │寅○○「不│如附表三所示│
  │    │        │          │要動，將收│之物，均沒收│
  │    │        │          │銀機的錢全│之。        │
  │    │        │          │部拿出來」│            │
  │    │        │          │，至使潘銘│            │
  │    │        │          │鴻不能抗拒│            │
  │    │        │          │後，取走潘│            │
  │    │        │          │銘鴻所交付│            │
  │    │        │          │現金1 萬  │            │
  │    │        │          │5000 元 。│            │
  ├──┼────┼─────┼─────┼──────┤
  │ 5. │95年10月│高雄縣鳳山│丙○○著口│意圖為自己不│
  │    │2 日凌晨│市○○街16│罩、安全帽│法之所有，攜│
  │    │4 時5 分│8 號1 樓「│、手套進入│帶兇器，以強│
  │    │許      │界揚超商」│尚在營業中│暴至使不能抗│
  │    │        │          │之店內後，│拒，而取他人│
  │    │        │          │持西瓜刀挾│之物，累犯，│
  │    │        │          │持店員王怡│處有期徒刑柒│
  │    │        │          │文進入櫃臺│年陸月。扣案│
  │    │        │          │內，以此強│如附表三所示│
  │    │        │          │暴手段至使│之物均沒收之│
  │    │        │          │甲○○不能│。          │
  │    │        │          │抗拒後，取│            │
  │    │        │          │走甲○○交│            │
  │    │        │          │付之現金  │            │
  │    │        │          │5697 元 。│            │
  ├──┼────┼─────┼─────┼──────┤
  │ 6. │95年10月│高雄市三民│丙○○著口│意圖為自己不│
  │    │3 日凌晨│區○○○路│罩、安全帽│法之所有，攜│
  │    │3 時53分│794 巷21號│、手套進入│帶兇器，以強│
  │    │許      │「界揚超商│尚在營業中│暴至使不能抗│
  │    │        │」        │之店內，即│拒，而取他人│
  │    │        │          │持西瓜刀喝│之物，累犯，│
  │    │        │          │令店員林清│處有期徒刑柒│
  │    │        │          │松將櫃臺內│年陸月。扣案│
  │    │        │          │金錢放入袋│如附表三所示│
  │    │        │          │中，而以此│之物均沒收之│
  │    │        │          │強暴手段至│。          │
  │    │        │          │使庚○○不│            │
  │    │        │          │能抗拒，而│            │
  │    │        │          │交付現金1 │            │
  │    │        │          │萬元予江國│            │
  │    │        │          │韋。      │            │
  ├──┼────┼─────┼─────┼──────┤
  │    │95年10月│高雄市三民│丙○○在取│傷害人之身體│
  │ 7. │3 日凌晨│區○○○路│得庚○○所│，累犯，處有│
  │    │3 時53分│794 巷21號│交付之財物│期徒刑肆月。│
  │    │許      │「界揚超商│後，庚○○│扣案如附表三│
  │    │        │」        │因見丙○○│編號2 所示之│
  │    │        │          │所持之西瓜│物沒收之。  │
  │    │        │          │刀有稍微之│            │
  │    │        │          │動作，為恐│            │
  │    │        │          │遭襲擊，便│            │
  │    │        │          │雙手握住鋁│            │
  │    │        │          │棒反擊，江│            │
  │    │        │          │國韋遂另基│            │
  │    │        │          │於傷害之犯│            │
  │    │        │          │意而持西瓜│            │
  │    │        │          │刀與鋁棒對│            │
  │    │        │          │峙，過程中│            │
  │    │        │          │西瓜刀順勢│            │
  │    │        │          │砍傷庚○○│            │
  │    │        │          │雙手，致林│            │
  │    │        │          │清松受有左│            │
  │    │        │          │手第4 、5 │            │
  │    │        │          │指及右手中│            │
  │    │        │          │指骨折併肌│            │
  │    │        │          │腱斷裂等傷│            │
  │    │        │          │害。      │            │
  ├──┼────┼─────┼─────┼──────┤
  │ 8. │95年10月│高雄縣鳳山│丙○○著口│意圖為自己不│
  │    │11日凌晨│市○○路38│罩、安全帽│法之所有，攜│
  │    │4 時10分│號「界揚超│、手套進入│帶兇器，以強│
  │    │許      │商」      │尚在營業中│暴至使不能抗│
  │    │        │          │之店內，持│拒，而取他人│
  │    │        │          │刀進櫃臺要│之物，累犯，│
  │    │        │          │求櫃臺內店│處有期徒刑柒│
  │    │        │          │員己○○將│年陸月。扣案│
  │    │        │          │錢拿出來，│如附表三所示│
  │    │        │          │而以此強暴│之物均沒收之│
  │    │        │          │方式至使林│。          │
  │    │        │          │右庭不能抗│            │
  │    │        │          │拒，取走林│            │
  │    │        │          │右庭所交付│            │
  │    │        │          │現金2 萬  │            │
  │    │        │          │6000 元 。│            │
  ├──┼────┼─────┼─────┼──────┤
  │ 9. │95年10月│高雄縣鳳山│丙○○著口│意圖為自己不│
  │    │14日凌晨│市○○路63│罩、安全帽│法之所有，攜│
  │    │4 時21分│號「誠德超│、手套進入│帶兇器，以強│
  │    │許      │商」      │尚在營業中│暴至使不能抗│
  │    │        │          │之店內，站│拒，而取他人│
  │    │        │          │櫃臺門口持│之物，累犯，│
  │    │        │          │西瓜刀喝令│處有期徒刑柒│
  │    │        │          │櫃臺內店員│年陸月。扣案│
  │    │        │          │丑○○將錢│如附表三所示│
  │    │        │          │裝入袋內，│之物均沒收之│
  │    │        │          │至使丑○○│。          │
  │    │        │          │不能抗拒，│            │
  │    │        │          │而交付現金│            │
  │    │        │          │2萬4800 元│            │
  │    │        │          │。        │            │
  ├──┼────┼─────┼─────┼──────┤
  │ 10.│95年10月│高雄縣鳳山│丙○○著口│意圖為自己不│
  │    │16日凌晨│市○○路63│罩、安全帽│法之所有，攜│
  │    │4 時35分│號「誠德超│、手套進入│帶兇器，以強│
  │    │許      │商」      │尚在營業中│暴至使不能抗│
  │    │        │          │之該店櫃臺│拒，而取他人│
  │    │        │          │內，持西瓜│之物，累犯，│
  │    │        │          │刀喝令店員│處有期徒刑柒│
  │    │        │          │丑○○將錢│年陸月。扣案│
  │    │        │          │裝入袋內，│如附表三所示│
  │    │        │          │至使丑○○│之物均沒收之│
  │    │        │          │不能抗拒，│。          │
  │    │        │          │而交付現金│            │
  │    │        │          │3000元。  │            │
  │    │        │          │          │            │
  │    │        │          │          │            │
  ├──┼────┼─────┼─────┼──────┤
  │ 11.│95年10月│高雄縣大寮│丙○○著口│意圖為自己不│
  │    │17日凌晨│鄉中庄村四│罩、安全帽│法之所有，攜│
  │    │4 時20分│維路248 號│、手套進入│帶兇器，以強│
  │    │許      │「藍天超商│尚在營業中│暴至使不能抗│
  │    │        │」        │之該店櫃臺│拒，而取他人│
  │    │        │          │內，持西瓜│之物，累犯，│
  │    │        │          │刀作勢揮砍│處有期徒刑柒│
  │    │        │          │，喝令櫃臺│年陸月。扣案│
  │    │        │          │內店員徐政│如附表三所示│
  │    │        │          │暉將現金丟│之物均沒收之│
  │    │        │          │入袋內，至│。          │
  │    │        │          │使徐政暉不│            │
  │    │        │          │能抗拒而交│            │
  │    │        │          │付現金7600│            │
  │    │        │          │餘元。    │            │
  ├──┼────┼─────┼─────┼──────┤
  │ 12.│95年10月│高雄縣鳳山│丙○○著口│意圖為自己不│
  │    │19日凌晨│市○○路28│罩、安全帽│法之所有，以│
  │    │3 時26分│5 號「界揚│、手套持西│恐嚇使人將他│
  │    │許      │超商」    │瓜刀進入店│人之物交付，│
  │    │        │          │內，至原在│累犯，處有期│
  │    │        │          │倉庫內講電│徒刑玖月。扣│
  │    │        │          │話之店員鄭│案如附表三所│
  │    │        │          │欽耀心生畏│示之物均沒收│
  │    │        │          │懼（未達不│之。        │
  │    │        │          │能抗拒之程│            │
  │    │        │          │度），將倉│            │
  │    │        │          │庫門關上任│            │
  │    │        │          │由丙○○取│            │
  │    │        │          │走現金1895│            │
  │    │        │          │元之財物。│            │
  └──┴────┴─────┴─────┴──────┘
附表二
   ┌──┬────┬─────┬──────┬────┐
   │編號│竊用時間│ 停放地點 │  車牌號碼  │ 所有人 │
   ├──┼────┼─────┼──────┼────┤
   │ 1. │95年10月│高雄市三民│XKJ-937 號重│ 乙○○ │
   │    │14日上午│區○○路36│型機車      │        │
   │    │8 時許  │5 巷2 弄17│            │        │
   │    │        │號前      │            │        │
   ├──┼────┼─────┼──────┼────┤
   │ 2. │95年10月│高雄市三民│GII-580 號重│ 壬○○ │
   │    │17日上午│區○○○路│型機車      │        │
   │    │7時許   │425 巷13弄│            │        │
   │    │        │路口      │            │        │
   ├──┼────┼─────┼──────┼────┤
   │ 3. │95年10月│高雄市三民│PFX-061 號重│簡陳秋桂│
   │    │19日凌晨│區○○街11│型機車      │（使用人│
   │    │2時許   │2號前     │            │簡呈昌）│
   ├──┼────┼─────┼──────┼────┤
   │ 4. │95年10月│高雄市三民│YMR-996 號重│ 癸○○ │
   │    │19日上午│區○○街71│型機車      │        │
   │    │3 時35分│號前      │            │        │
   │    │許前某日│          │            │        │
   └──┴────┴─────┴──────┴────┘
附表三
  ┌──┬─────────────┬────────┐
  │編號│  品                 名   │  數        量  │
  ├──┼─────────────┼────────┤
  │ 1. │藍色NIKE背包              │    壹個        │
  ├──┼─────────────┼────────┤
  │ 2. │西瓜刀                    │    壹支        │
  ├──┼─────────────┼────────┤
  │ 3. │手套                      │    壹雙        │
  ├──┼─────────────┼────────┤
  │ 4. │口罩                      │    壹個        │
  ├──┼─────────────┼────────┤
  │ 5. │白色半罩安全帽            │    壹頂        │
  │    │                          │                │
  └──┴─────────────┴────────┘
